臺灣士林地方法院刑事判決           100年度交簡上字第21號
上  訴  人
即  被  告  梁武松
上列上訴人即被告因公共危險案件，不服本院刑事庭民國100 年
5 月31日100 年度審交簡字第88號第一審刑事簡易判決（起訴案
號：100 年度偵字第4069號），提起上訴，本院管轄之第二審合
議庭判決如下：
    主  文
上訴駁回。
    事  實  及  理  由
一、本案經本院審理結果，認第一審判決被告梁武松犯刑法第
    185 條之3 服用酒類不能安全駕駛動力交通工具而駕駛罪，
    處罰金新臺幣（下同）85000 元，如易服勞役以1000元折算
    1 日。其認事、用法及量刑均無不當，應予維持，並引用第
    一審判決書記載之犯罪事實、證據及理由（如附件判決書）
    ，另補充：被告梁武松於本院審理時之自白（見本院民國
    100 年8月18日審判筆錄）。
二、上訴人上訴意旨略以：上訴人即被告前已與被害人和解，且
    上訴人即被告現失業中，無力繳付高額之罰款，是原審量處
    刑度過重，請予酌減等語。
三、經查：
(一)按量刑之輕重，屬事實審法院得依職權自由裁量之事項，苟
    已斟酌刑法第57條各款所列情狀而未逾越法定刑度，不得遽
    指為違法，且在同一犯罪事實與情節，如別無其他加重或減
    輕之原因，下級審量定之刑，亦無過重或失輕之不當情形，
    則上級審法院對下級審法院之職權行使，原則上應予尊重。
(二)被告於本院審理中坦承犯行，且有原審判決所列證據可資佐
    證，足認被告確有服用酒類不能安全駕駛動力交通工具而駕
    駛之犯行，原審法院認被告犯行明確，依刑事訴訟法第449
    條第2 項、第3 項、第454 條第2 項，刑法第185 條之3 、
    第42條第3 項，刑法施行法第1 條之1 第1 項，量處被告罰
    金85000 元，並諭知易服勞役之折算標準，其認事用法並無
    違誤，量刑亦屬妥適；另本件上訴人即被告酒後駕車致被害
    人徐健祥受傷，被害人未對上訴人即被告提出傷害告訴，遍
    觀全卷亦無上訴人即被告賠償被害人之記錄，上訴人即被告
    謂其已與被害人和解云云，要屬無憑；再上訴人即被告復於
    100 年6 月15日犯服用酒類不能安全駕駛動力交通工具而駕
    駛罪，經臺灣士林地方法院檢察署檢察官以100 年度偵字第
    7852號聲請簡易判決處刑，有前開聲請簡易判決處刑書1份
    在卷可稽，亦難認上訴人即被告對其犯行知所悔改，是上訴
    人即被告以上述意旨空言提起上訴，並無理由，應予駁回。
四、據上論斷，依刑事訴訟法第455 條之1 第1 項、第3 項、第
    368 條、第373 條，判決如主文。
五、本案經檢察官彭康凡到庭執行職務。
中    華    民    國   100     年    8    月    31    日
                  刑事第四庭審判長法  官  黃雅君
                                  法  官  陳彥宏
                                  法  官  陳俞婷
以上正本證明與原本無異。
本件不得上訴。
                                  書記官  李玟郁
中    華    民    國   100    年    9     月    2     日